臺灣臺南地方法院臺南簡易庭民事判決
110年度南簡字第1000號
原      告  第一商業銀行股份有限公司

法定代理人  邱月琴  
訴訟代理人  黃韋銘  
被      告  張光耀  

            蔡小婷  

上列當事人間請求清償債務事件，經本院於民國110年8月16日言
詞辯論終結，判決如下：
    主  文
被告應連帶給付原告新臺幣壹拾伍萬柒仟零陸拾肆元，及其中新
臺幣壹萬伍仟柒佰壹拾玖元自民國一百一十年四月二十八日起至
清償日止，按週年利率百分之一點四二計算之利息，暨新臺幣壹
佰元之違約金，及其中新臺幣壹拾肆萬壹仟參佰肆拾伍元自民國
一百一十年四月二十八日起至清償日止，按週年利率百分之一點
四二計算之利息，暨新臺幣壹佰元之違約金。
原告其餘之訴駁回。
訴訟費用由被告連帶負擔。
本判決原告勝訴部分得假執行。 
　　事實及理由
一、原告起訴主張：被告張光耀前於民國105年12月29日邀同被
    告蔡小婷為連帶保證人，約定渠等就被告張光耀對原告所負
    之一切債務（含過去所負、現在尚未清償及將來所負之債務
    ）以本金新臺幣（下同）110萬元為限額，願與被告張光耀
    負連帶清償之責任，並簽具保證書及約定書交由原告收執。
    嗣被告張光耀於105年12月30日向原告借款二筆借款（下稱
    系爭2筆借款），合計500,000元，詎被告張光耀未依約還款
    ，原告遂依授信約定書第5條第1款、第6條第1款之約定，就
    被告張光耀對原告所負之一切債務主張視為全部到期，目前
    尚欠本金157,064元及利息、違約金未清償。又被告蔡小婷
    為被告張光耀之連帶保證人，自應負連帶清償責任，爰依消
    費借貸及連帶保證之法律關係提起本件訴訟等語。並聲明：
    被告應連帶給付原告157,064元，及其中15,719元自110年4
    月28日起至清償日止，按週年利率百分之1.42計算之利息，
    暨自110年5月29日起，逾期6個月以內者，按上開利率百分
    之10，逾期6個月以上者，按上開利率百分之20計付違約金
    ，及其中141,345元自110年4月28日起至清償日止，按週年
    利率百分之1.42計算之利息，暨自110年5月29日起，逾期6
    個月以內者，按上開利率百分之10，逾期6個月以上者，按
    上開利率百分之20計付違約金。
二、被告則以：渠等願還款，惟因疫情關係，經濟不好，目前無
    力清償。並聲明：原告之訴駁回。
三、本件原告主張之前揭事實，業據其提出保證書、授信約定書
    、借據、借款明細表、催告函等件附卷為證，核屬相符。而
    被告對於原告主張之事實，亦不爭執。是本院綜合上開事證
    ，認原告主張之上開事實，堪信為真實。
四、借用人應於約定期限內，返還與借用物種類、品質、數量相
    同之物；遲延之債務，以支付金錢為標的者，債權人得請求
    依法定利率計算遲延利息，但約定利率較高者，仍從其約定
    利率；當事人得約定債務人於債務不履行時，應支付違約金
    ，民法第478條、第233條第1項、第250條第1項分別定有明
    文。稱保證者，謂當事人約定，一方於他方之債務人不履行
    債務時，由其代負履行責任之契約；保證債務，除契約另有
    訂定外，包含主債務之利息、違約金、損害賠償及其他從屬
    於主債務之負擔；連帶債務之債權人，得對於債務人中之一
    人或數人或其全體，同時或先後請求全部或一部之給付，連
    帶債務未全部履行前，全體債務人仍負連帶責任，民法第73
    9條、第740條、第273條分別定有明文。保證債務之所謂連
    帶，係指保證人與主債務人負同一債務，對於債權人各負全
    部給付之責任者而言，此就民法第272條第1項規定連帶債務
    之文義參照觀之甚明。故連帶保證與普通保證不同，縱使無
    民法第746條所揭之情形，亦不得主張同法第745條關於先訴
    抗辯之權利（最高法院45年台上字第1426號判例、88年度台
    上字第1815號判決意旨參照）。本件原告主張被告張光耀邀
    同被告蔡小婷為連帶保證人向原告借款，未依約清償乙節，
    已如前述，揆諸前揭說明，原告依消費借貸、連帶保證之法
    律關係，請求被告連帶給付如主文第1項所示之金額、利息
    ，洵屬有據，應予准許。
五、又約定之違約金額過高者，法院得減至相當之數額，民法第
    252條定有明文。本件原告請求被告就系爭2筆借款均應給付
    自110年5月29日起至清償日止，逾期在6個月以內者，按週
    年利率1.42％加計10％，逾期超過6個月者，就超過部分按週
    年利率1.42％加計20％計算違約金等情，然本院審酌原告因被
    告遲延清償信用貸款債務，除受有利息損失外，尚難認有其
    他損害，且原告並未證明除利息損失外更有何損失，又參酌
    國內貨幣市場利率已大幅調降，依原告向被告收取利息之利
    率，足以獲得相當之經濟利益，若再課予被告給付上開違約
    金給付義務，殊非公允，故本院認為原告請求系爭2筆借款
    之違約金均應酌減為100元，始為適當。
六、綜上所述，原告依消費借貸、連帶保證之法律關係，請求被
    告連帶給付157,064元，及其中15,719元自110年4月28日起
    至清償日止，按週年利率百分之1.42計算之利息，暨100元
    之違約金，及其中141,345元自110年4月28日起至清償日止
    ，按週年利率百分之1.42計算之利息，暨100元之違約金，
    為有理由，應予准許；逾此範圍之請求，為無理由，應予駁
    回。
七、各當事人一部勝訴、一部敗訴者，其訴訟費用，由法院酌量
    情形，命兩造以比例分擔或命一造負擔，或命兩造各自負擔
    其支出之訴訟費用，民事訴訟法第79條定有明文。本件原告
    之訴一部為有理由、一部無理由，本院審酌原告敗訴部分係
    有關於違約金過高部分，認第一審訴訟費用全數由被告負擔
    為適當。又本件係依民事訴訟法第427條第1項規定，適用簡
    易程序之簡易事件，所為被告敗訴之判決，依同法第389條
    第1項第3款之規定，應依職權宣告假執行。
八、訴訟費用負擔之依據：民事訴訟法第79條。
中    華    民    國   110    年     8    月    30    日
                  臺灣臺南地方法院臺南簡易庭
                                  法  官  葉淑儀
以上正本係照原本作成。
如不服本判決，應於送達後20日內，向本院提出上訴狀並表明上
訴理由，如於本判決宣示後送達前提起上訴者，應於判決送達後
20日內補提上訴理由書（須按他造當事人之人數附繕本）。
中    華    民    國   110    年     8    月    30    日
                                  書記官  許榮成